臺灣嘉義地方法院刑事判決
110年度易字第600號
公  訴  人  臺灣嘉義地方檢察署檢察官
被      告  羅能居

上列被告因竊盜案件，經檢察官提起公訴（110年度偵字第10876
號），嗣於本院準備程序中，就被訴事實為有罪之陳述，經本院
告知簡式審判程序意旨，並聽取當事人之意見後，裁定進行簡式
審判程序，判決如下：
    主  文
羅能居犯竊盜罪，處有期徒刑肆月，如易科罰金，以新臺幣壹仟
元折算壹日。
未扣案之犯罪所得新臺幣肆仟伍佰元沒收，於全部或一部不能沒
收或不宜執行沒收時，追徵其價額。
    事  實
一、羅能居於民國110年10月19日晚間7時許（起訴書誤載為上午
    8時許，應予更正），駕駛車牌號碼0000-00號自用小客車，
    前往張○○位於嘉義縣○路鄉○○村○○○0號之住處招攬生意，離
    去時見該住處外面花園有置放石頭藝品，竟意圖為自己不法
    之所有，基於竊盜之犯意，徒手竊取張○○所有放在花園內之
    石獅子2隻（價值共約新臺幣【下同】16萬元），得手後以
    前揭自用小客車載運離去，並於臉書上發佈出售石獅子之訊
    息，不知情之林○○於瀏覽後，於110年10月21日下午4時許，
    以4,500元向羅能居購入前揭石獅子2隻。嗣張○○報警處理，
    始循線查悉上情。
二、案經張○○訴由嘉義縣警察局中埔分局報告臺灣嘉義地方檢察
    署檢察官偵查起訴。
    理  由
一、本案被告羅能居所犯係死刑、無期徒刑、最輕本刑為3年以
    上有期徒刑以外之罪，其於準備程序中就被訴事實為有罪之
    陳述，經本院告知簡式審判程序之旨，並聽取檢察官及被告
    之意見後，裁定進行簡式審判程序。又依刑事訴訟法第273
    條之2、同法第159條第2項之規定，簡式審判程序不適用傳
    聞法則有關限制證據能力之相關規定，合先敘明。
二、前揭事實，業據被告於警詢、本院準備程序及審理時均坦承
    不諱（見嘉中警偵字第1100019329號卷【下稱警卷】第1頁
    反面至2頁反面，本院易字卷第103至105、112頁），並經證
    人即告訴人張○○於警詢及本院審理時（見警卷第3至4頁反面
    ，本院易字卷第48至51頁）、證人林○○於警詢時（見警卷第
    5至6頁）證述明確，復有被害報告、照片、被告臉書頁面翻
    拍照片、失竊物品照片、嘉義縣警察局中埔分局番路分駐所
    受（處）理案件證明單、車輛詳細資料報表等件在卷可稽（
    見警卷第9至14頁），被告上開任意性自白核與事實相符，
    應堪採信。本案事證明確，被告之犯行堪可認定，應依法論
    科。
三、論罪科刑：
　㈠核被告所為，係犯刑法第320條第1項之竊盜罪。
　㈡起訴書雖記載被告係侵入張○○之住處庭院竊取石獅子2隻等情
    ，然查，證人張○○於本院準備程序時證稱：其住在嘉義縣○
    路鄉○○村○○○0號，該處是三合院，三合院中間有一個庭院，
    進入庭院前有一個圍牆，圍牆的外面有花園，失竊的石獅子
    2隻就放在花園裡，花園是拿來種植農產品，從大馬路進來
    就都是其住處的範圍，中間有一條小路可以通到三合院，進
    去三合院的圍牆沒有鎖，也沒有門，三合院的庭院是開放空
    間，花園與馬路間也沒有圍牆或是阻隔等語（見本院易字卷
    第48至50頁）明確，核與現場照片拍攝之內容相符（見警卷
    第10頁），足見張○○失竊之石獅子2隻是置放於張○○居住之
    三合院外面的花園內，該處為開放空間，並無圍牆或其他地
    上物得以與外界阻隔，參以被告於本院準備程序時供稱：其
    前往嘉義縣○路鄉○○村○○○0號詢問一名60、70歲左右的婦人
    是否要整修屋頂，該處是獨棟房屋，有點類似三合院，前方
    有稻埕，外面是庭院，庭院內有種植水果、樹木，其從外面
    的道路可以直接開車到庭院，道路與庭院間沒有牆，庭院進
    入稻埕有圍牆，但是沒有鐵門，石獅子2隻就放在庭院等語
    ，核與證人張○○上開於本院準備程序時證述之內容相符，堪
    認被告係於張○○住處外開放之花園內竊取石獅子2隻，並未
    進入張○○及其家人居住之三合院住宅內，亦未破壞張○○之居
    住安寧，是被告所為與刑法第321條第1項第1款加重條件所
    指之「侵入住宅或有人居住之建築物」尚屬有間，應論以刑
    法第320條第1項之普通竊盜罪，公訴意旨認被告係犯刑法第
    321條第1項第1款之侵入住宅竊盜罪，尚有未洽，惟其基本
    事實同一，並經本院當庭告知被告可能涉犯普通竊盜罪（見
    本院易字卷第113頁），無礙被告防禦權之行使，爰依法變
    更起訴法條。
　㈢被告前因施用第二級毒品及違反藥事法案件，經本院以109年
    度聲字第166號裁定定其應執行刑為有期徒刑1年9月確定；
    又因施用第二級毒品案件，經本院以109年度聲字第413號裁
    定定其應執行刑為有期徒刑1年確定，上開案件接續執行後
    ，於109年6月18日縮短刑期假釋出監，在假釋中付保護管束
    ，並於110年7月19日保護管束期滿，所餘刑期內未經撤銷假
    釋，其未執行之刑，以已執行論而執行完畢等情，有臺灣高
    等法院被告前案紀錄表、執行指揮書電子檔紀錄在卷可憑（
    見本院易字卷第9至30、143頁），其受徒刑之執行完畢後，
    5年以內故意再犯本案有期徒刑以上之罪，為累犯，審酌被
    告上開執行完畢之前案之犯罪型態、罪質、侵害法益之種類
    、情節、程度與本案殊異，尚難僅因其曾有受上開徒刑執行
    完畢之事實即逕認其有特別惡性及對刑罰之反應力薄弱。至
    檢察官雖以111年度蒞字第1613號補充理由書主張被告應適
    用累犯加重之規定，然檢察官於補充理由書中認定被告經入
    監服刑仍未能收矯正效果之再犯案件均為竊盜案件，而非前
    揭構成累犯之案件，是檢察官之主張與累犯加重本刑之立法
    本意難認相符，尚難憑採，又該補充理由書係於本院辯論終
    結後方提出，致未能於本院審理時就此部分量刑事項進行實
    質辯論，依據刑法第47條第1項之規定及參酌司法院釋字第7
    75號解釋意旨、最高法院110年度台上字第5660號判決意旨
    ，本案爰不加重最低本刑。又本案既未依前揭累犯之規定加
    重最低本刑，自毋庸於主文中贅載構成累犯，附此敘明。
　㈣爰以行為人之責任為基礎，審酌被告基於一時貪念，以侵害
    他人之財產權之方式取得財物，造成他人財產損失，所為實
    屬不該，惟念及被告犯後坦承犯行，態度尚可，兼衡被告竊
    取財物之方式、所竊得財物之種類及價值、竊得之物品業經
    被害人取回、變賣竊得財物所得之金額、於本院準備程序時
    自承國中肄業之智識程度、入監服刑前從事房屋維修工作之
    生活狀況等一切情狀，量處如主文所示之刑，並諭知易科罰
    金之折算標準，以示懲儆。
　㈤被告竊得之石獅子2隻，業經被告以4,500元出售予林○○，嗣
    張○○於臉書上張貼協尋石獅子之文章，林○○於閱覽後主動與
    張○○聯繫，並無償將石獅子2隻歸還張○○，此經證人張○○、
    林○○於警詢時證述明確（見警卷第4頁正反面、5至6頁），
    足認被告竊得之石獅子2隻已由張○○取回，與已實際合法發
    還被害人之狀態無異，自無庸宣告沒收或追徵。而被告變賣
    上開物品所得之4,500元，核屬被告犯罪所得變得之物，依
    據刑法第38條之1第4項之規定，屬犯罪所得，未經扣案及實
    際合法發還被害人，爰依刑法第38條之1第1項前段、第3項
    之規定，宣告沒收，併諭知於全部或一部不能沒收或不宜執
    行沒收時，追徵其價額。
據上論斷，應依刑事訴訟法第273條之1第1項、第299條第1項前
段、第300條，判決如主文。
本案經檢察官簡靜玉提起公訴，檢察官徐鈺婷到庭執行職務。
中　　華　　民　　國　　111 　年　　5 　　月　　18　　日
　　　　　　　　　刑事第六庭　法　官　官怡臻
以上正本證明與原本無異。
如不服本判決應於收受判決後20日內向本院提出上訴書狀，並應
敘述具體理由；其未敘述上訴理由者，應於上訴期間屆滿後20日
內向本院補提理由書（均須附繕本）「切勿逕送上級法院」。告
訴人或被害人如對於本判決不服者，應具備理由請求檢察官上訴
，其上訴期間之計算係以檢察官收受判決正本之日期為準。
中　　華　　民　　國　　111 　年　　5 　　月　　18　　日
　　　　　　　　　　　　　　　書記官　李彥廷
附錄本案論罪科刑法條：
中華民國刑法第320 條
意圖為自己或第三人不法之所有，而竊取他人之動產者，為竊盜
罪，處5 年以下有期徒刑、拘役或50萬元以下罰金。
意圖為自己或第三人不法之利益，而竊佔他人之不動產者，依前
項之規定處斷。
前二項之未遂犯罰之。